臺灣臺中地方法院臺中簡易庭小額民事判決
110年度中小字第3898號
原      告  王佑民  
被      告  林丞羿  
訴訟代理人  陳楷庭  
上列當事人間請求損害賠償事件，經本院於民國110年12月21日
言詞辯論終結，判決如下：
    主    文
被告應給付原告新臺幣51,559元，及自民國110年5月22日起至清
償日止，按年息百分之5計算之利息。
原告其餘之訴駁回。
訴訟費用新臺幣1,000元，其中新臺幣560元由被告負擔，餘由原
告負擔。
本判決原告勝訴部分得假執行。
    事 實 及 理 由
一、原告主張：原告於民國109年10月10日透過永慶不動產北屯
    松竹加盟店（下稱仲介）向被告購買其所有門牌號碼臺中市
    ○○區○○路○段00號7樓之1號房屋（下稱系爭房屋），總價為
    新台幣（下同）980萬元。兩造於109年11月28日交屋日前驗
    屋時，發現室內各處地板仍有明顯油漆污漬，且天然氣暗管
    破裂漏氣，故於109年12月1日交屋日時，約定被告應於109
    年12月14日前重新安裝天然氣瓦斯及清潔地板油漆污漬，並
    保留10萬元於合泰建經履約保證帳戶內，待上開問題處理好
    後再由履約專戶給付予被告。詎被告遲未處理，原告不得已
    只好自行請廠商來重貼地板，支出40,500元；天然氣管路暗
    管破裂甚大，多次尋覓廠商皆以無法修補收場，終在110年4
    月23日找到可以施作明管之合格天然氣廠商即欣中公司，並
    經管委會同意後施工，該工程費用為51,559元。上開費用共
    計92,059元（計算式：40,500＋51,559＝92,059），依約皆應
    由被告負擔，然屢經原告催討，被告遲未給付，爰依兩造間
    之約定提起本件訴訟。並聲明：被告應給付原告92,059元，
    及自起訴狀繕本送達翌日起至清償日止，按年息百分之5計
    算之利息。
二、被告則以：地板部分，簽約當下已告知原告不負瑕疵擔保責
    任，且被告交屋前即已自掏腰包，支出8,000元委託清潔公
    司打掃，已達正常可交屋之狀態；交屋後，原告再請求被告
    負擔清潔相關費用顯不合理。天然氣部分，被告於簽約當下
    亦已清楚告知不負瑕疵擔保責任，發現漏氣後，被告還是多
    次協助連絡廠商進行檢查，廠商判斷重新配置明管耗費成本
    較高，不建議重新配置明管，然原告仍執意以成本最高之方
    式處理，故被告僅願負擔部分費用25,000元解決瓦斯問題，
    原告請求全額費用，較無道理。並聲明：原告之訴駁回。
三、得心證之理由
  ㈠原告主張其於109年10月10日透過仲介向被告購買系爭房屋，
    總價為980萬元及嗣因重新安裝天然氣瓦斯及清潔地板油漆
    污漬支出92,059元之事實，業據提出價金履約專戶暨點交證
    明書、照片、LINE對話紀錄、工程費用通知單、天然氣裝置
    工程設計圖、轉帳證明為憑，而被告對於原告主張之事實中
    ，對於被告應負擔重新安裝天然氣瓦斯及清潔地板油漆污漬
    支出，並以前詞置辯，是本件應審究者厥為：⑴被告應否負
    清潔地板油漆污漬之責任？如應負責，應負擔之金額為多少
    ？⑵被告應否負重新安裝天然氣瓦斯之責任？如應負責，應
    負擔之金額為多少？
　㈡關於地板油漆污漬部分，依被告提出而為原告不爭執真正之
    系爭買賣契約（部分）第7條特約事項約定「本買賣標的之
    固定裝潢、門窗、地板、浴廁設備及附贈物品設備，以現況
    點交，賣方不負瑕疵擔保責任」等語（見本院卷第97頁），
    而地板部分係在上開特約事項之範圍內，是兩造就此部分已
    約定為現況點交，應可認定。原告雖主張兩造於109年11月2
    8日交屋日前驗屋時，發現室內各處地板仍有明顯油漆污漬
    ，且天然氣暗管破裂漏氣，故於109年12月1日交屋日時，約
    定被告應於109年12月14日前重新安裝天然氣瓦斯及清潔地
    板油漆污漬，並保留10萬元於合泰建經履約保證帳戶內，待
    上開問題處理好後再由履約專戶給付予被告等語，然此為被
    告所否認，被告辯稱被告並無義務完成此一程序等語，本院
    認為依上開買賣契約第7條之約定，兩造本係約定以現況點
    交，且如下㈢所述，尚有天然氣部分需處理，是被告同意保
    留10萬元，並無法認定兩造就買賣契約第7條約定已有合意
    變更之意思，可認被告並無就原告所主張地板污漬有修繕清
    潔之義務，原告請求地板油漆污漬部分之費用，尚難認為有
    據。
　㈢關於重新安裝天然氣瓦斯部分，被告雖辯稱於簽約時已告知
    不負瑕疵擔保責任云云。按物之出賣人對於買受人，應擔保
    其物依第373 條之規定危險移轉於買受人時無滅失或減少其
    價值之瑕疵，亦無滅失或減少其通常效用或契約預定效用之
    瑕疵；買受人於契約成立時，知其物有前條第1 項所稱之瑕
    疵者，出賣人不負擔保之責；買賣因物有瑕疵，而出賣人依
    前五條之規定，應負擔保之責者，買受人得解除其契約或請
    求減少其價金。但依情形，解除契約顯失公平者，買受人僅
    得請求減少價金；買賣之物，缺少出賣人所保證之品質者，
    買受人得不解除契約或請求減少價金，而請求不履行之損害
    賠償；出賣人故意不告知物之瑕疵者，亦同，民法第354條
    第1項本文、第355條第1項、第359條及第360條分別定有明
    文。是民法第360條，係就約定物之瑕疵擔保責任所為之特
    別規定，必出賣人就買賣標的物曾與買受人約定，保證有某
    種品質，而其物又欠缺所保證之品質時，買受人始得依該條
    規定向出賣人請求不履行之損害賠償（最高法院71年度臺上
    字第208號裁判參照）。而系爭房屋，其物之通常效用即為
    供居住使用，倘有天然瓦斯暗管破裂漏氣，自足影響居住之
    目的，而屬物之瑕疵，應不待言。且依上述之系爭買賣契約
    第7條之約定範圍，僅限於買賣標的之固定裝潢、門窗、地
    板、浴廁設備及附贈物品設備，而天然氣瓦斯部分，非屬上
    開約定範圍，且天然氣管線附著於建築本體，且涉及建築物
    之安全，而兩造均不爭執系爭房屋於109年12月1日交屋時，
    原告於交屋後發現天然氣有暗管破裂之情形，且被告同意保
    留10萬元於合泰建經履約保證帳戶內，待上開問題處理好後
    再由履約專戶給付予被告，為兩造所不爭執，顯見系爭房屋
    確有天然氣暗管破裂情形，天然氣暗管破裂原因於交屋前即
    已存在，足以減損系爭房屋之利用，依通常交易觀念，顯然
    不具備應有之價值、效用及品質，屬減少其通常效用之瑕疵
    。又不動產標的現況說明書中（見本院卷第53頁），被告於
    第10項「本戶是否使用天然瓦斯」，勾選「是」，足認兩造
    於締約時已明確約定被告於交屋時，應交付無可得正常安全
    使用之天然瓦斯之房屋，應認被告已有保證無此瑕疵之意，
    則被告自應以無管線破所之天然氣狀況之房屋交付予原告，
    始符債務本旨，則被告交付系爭房屋既存有前揭天然氣暗管
    破損瑕疵存在，顯然缺少出賣人所保證之品質，原告自得依
    民法第360條之規定，向被告請求不履行之損害賠償。復按
    負損害賠償責任者，除法律另有規定或契約另有訂定外，應
    回復他方損害發生前之原狀；又上開情形，債權人得請求支
    付回復原狀所必要之費用，以代回復原狀，民法第213條第1
    項、第3項亦定有明文。是以，原告就其系爭房屋因天然氣
    暗管破損一事，請求被告負責遭拒，原告自得請求以金錢方
    式賠償其損害。是原告請求被告支付其系爭房屋天然氣管線
    之修繕費用51,559元，並提出欣中公司裝置工程設計圖、繳
    費證明（見本院卷第55、61頁），自無不合，應予准許。
四、綜上所述，原告依買賣瑕疵擔保、回復原狀之相關規定，請
    求被告給付51,559元，及自起訴狀繕本送達翌日即110年5月
    22日起（送達證書見本院卷第67頁）至清償日止，按年息百
    分之5計算之利息，為有理由，應予准許。逾此部分之請求
    ，則屬無據，應予駁回。
五、本件事證已臻明確，兩造其餘攻擊防禦方法及所舉證據，經
    審酌結果，與本件判決結論均無影響，爰不一一論述，附此
    敘明。
六、本件原告勝訴部分，係適用小額訴訟程序而為被告敗訴之判
    決，依民事訴訟法第436 條之20規定，應依職權宣告假執行
    。
七、依民事訴訟法第436 條之19第1 項、第79條規定，本件訴訟
    費用額確定為1,000 元，應由兩造依其勝敗之比例分擔，命
    由被告負擔560元，餘由原告負擔。
中　　華　　民　　國　　111 　年　　1 　　月　　21　　日
                      臺灣臺中地方法院臺中簡易庭
                                  法　官　張清洲
以上為正本係照原本作成。
如不服本判決，應於送達後20日內，以判決違背法令為理由，向
本院提出上訴狀並表明上訴理由（上訴理由應表明一、原判決所
違背之法令及其具體內容；二、依訴訟資料可認為原判決有違背
法令之具體事實），如於本判決宣示後送達前提起上訴者，應於
判決送達後20日內補提上訴理由書（須附繕本）。並應繳納上訴
費新臺幣壹仟伍佰元，如未繳納，依民事訴訟法施行法第9 條之
規定，認當事人明知上訴要件有欠缺，逕以裁定駁回其上訴。
中　　華　　民　　國　　111 　年　　1 　　月　　21　　日
                                  書記官  陳慧津